臺灣宜蘭地方法院刑事判決　　　　　　　94年度交易字第71號
　　公　訴　人　臺灣宜蘭地方法院檢察署檢察官
　　被　　　告　戊○○
上列被告因過失傷害案件，經檢察官提起公訴（九十四年度偵字
第八五三號），本院判決如下：
    主  文
戊○○因過失傷害人，處有期徒刑貳月。如易科罰金，以佰元
折算壹日。
    事  實
一、戊○○於民國九十三年五月二十二日下午，駕駛車牌號碼Ｉ
    Ｓ—五五六九號自用小貨車搭載乙○○○、丁○○○、甲○○及丙○○○等人，沿宜蘭縣員山鄉○○路由大同往員山方
    向行駛；同日十四時五十分許，途經員山鄉臺七線一０九‧
    二公里處時，本應注意汽車行駛時，駕駛人應注意車前狀況
    ，並隨時採取必要之安全措施，又雖當時天候陰，但日間有
    自然光線，路面乾燥無缺陷亦無障礙物，視距良好，依其智
    識及能力均無不能注意之情事，竟疏未注意車前狀況即貿然
    自左方欲超越前方由己○○（由本院另案審理中）所駕駛之
    車牌號碼Ｌ四—二一五五號自用小貨車，以致與酒後駕車且
    同未注意左後方車況即貿然左轉彎之前開由己○○駕駛之自
    用小貨車發生撞擊，造成乙○○○受有左側肋骨多處骨折、
    右側肩胛骨骨折、左側鎖骨骨折、急性肺水腫、外傷性右臂
    神經叢傷及全身多處挫傷等傷害。
二、案經乙○○○訴由臺灣宜蘭地方法院檢察署檢察官偵查起訴
    。
    理  由
一、訊據被告戊○○固於偵審中皆坦承駕駛車牌號碼ＩＳ—五五
    六九號自用小貨車搭載告訴人乙○○○及丁○○○、甲○○
    、丙○○○等人，在前述時、地與己○○駕駛之自用小貨車
    發生撞擊，因而造成告訴人乙○○○受有上開傷害等情不諱
    ，惟均矢口否認其於本件車禍事故中有任何之過失責任，並
    執：其係遭己○○酒後駕車且貿然左轉而撞擊等語置辯。然
    查：
  (一)上揭事實，業據告訴人乙○○○於警詢及偵查中到庭指述綦
    詳，核與證人丁○○○、甲○○於警詢中之證述及證人丙○○○於警詢及本院審理時到庭結證情節大致契合，亦與另案
    被告己○○於警詢時之供述大致相符，復有道路交通事故現
    場圖、道路交通事故調查報告表及車禍現場照片在卷可稽。
    另告訴人乙○○○因本件車禍事故受有如事實欄所載之傷勢
    一節，亦有行政院衛生署宜蘭醫院及行政院國軍退除役官兵
    輔導委員會臺北榮民總醫院出具之診斷證明書共三份存卷足
    考。總上可知告訴人乙○○○確係在肇事時、地因被告戊○○駕車不慎發生車禍事故而受有前述傷害甚明。
  (二)按道路交通安全規則第九十四條第三款明文規定：汽車行駛
    時，駕駛人應注意車前狀況，並隨時採取必要之安全措施。
    另再參諸卷附道路交通事故調查表所載，本件車禍發生時，
    天候雖陰，但日間有自然光線，路面乾燥無缺陷亦無障礙物
    ，視距良好，依被告戊○○之智識及能力應無不能注意之情
    事，是其駕車在肇事地點因疏未注意車前狀況，以致自左方
    欲超越同向前方由己○○駕駛之上述自用小貨車時，因己○○貿然左轉彎而無法閃避，始造成兩車之撞擊，自為本件車
    禍事故之肇事原因，臺灣省基宜區車輛行車事故鑑定委員會
    亦同此認定，此見卷附該委員會九十四年七月十一日基宜鑑
    字第０九四五００一五九四號函附之鑑定意見書即明。被告
    戊○○辯稱：係因己○○在其超車時突然左轉彎才造成車禍
    事故，其對此毫無過失等情詞，要屬無據而無足採。至另案
    被告己○○雖因酒精濃度過高仍駕駛自用小貨車上路，並於
    行經肇事地點時驟然左轉彎，未注意左後方狀況以致與被告
    戊○○所駕駛之前開自用小貨車發生撞擊，固同屬本件車禍
    事故之肇事原因，然此並無得解免被告之過失責任，併此敘
    明。
  (三)綜上所陳，被告戊○○因駕駛車牌號碼車牌號碼ＩＳ—五五
    六九號自用小貨車搭載告訴人乙○○○，在肇事時、地因未
    注意車前狀況以致肇事，致使告訴人乙○○○受有如事實欄
    所載之傷害，且其過失行為與告訴人所受傷害之結果間確具
    相當因果關係，已屬明甚。本件事證明確，被告犯行洵堪認
    定，應予依法論科。
三、核被告戊○○之所為，係犯刑法第二百八十四條第一項前段
    之過失傷害罪。審酌被告駕車未善盡注意義務以致肇事，然
    綜參其過失程度、告訴人所受之傷勢、素行、智識、犯後態
    度及業已支付告訴人部分賠償金等一切情狀，爰酌情量處如
    主文所示之刑，並諭知易科罰金之折算標準，以示懲儆。
據上論斷，應依刑事訴訟法第二百九十九條第一項前段，刑法第
二百八十四條第一項前段、第四十一條第一項，罰金罰鍰提高標
準條例第一條前段、第二條，判決如主文。
本案經檢察官賴慶祥到庭執行職務
中　　華　　民　　國　　94　　年　　11　　月　　23　　日
                  臺灣宜蘭地方法院刑事交通法庭
                      審判長法  官  黃  永  勝
                            法  官  林  楨  森
                            法  官  陳  嘉  年
以上正本證明與原本無異。
如不服本判決，應於判決送達後10日內，向本院提出上訴狀（應
附繕本）。
                            書記官　詹  玉  惠
中　　華　　民　　國　　94　　年　　11　　月　　24　　日
附錄本案論罪科刑法條全文
刑法第二百八十四條第一項前段
因過失傷害人者，處六月以下有期徒刑、拘役或五百元以下罰金
，致重傷者，處一年以下有期徒刑、拘役或五百元以下罰金。
